臺灣新竹地方法院民事簡易判決
110年度竹北簡字第429號 
原      告  台新資產管理股份有限公司

法定代理人  吳統雄  


訴訟代理人  沈明芬  
被      告  吳秀英  

上列當事人間請求清償債務事件，經臺灣南投地方法院埔里簡易
庭裁定移送前來，本院於民國110年11月22日辯論終結，判決如
下：
    主  文
被告應給付原告新臺幣壹拾捌萬參仟柒佰捌拾伍元，及自民國一
百年三月十六日起至清償日止，按年息百分之八點一二計算之利
息，暨自民國一百年三月十六日起至清償日止，其逾期在六個月
以內者，按上開利率百分之十，超過六個月者，按上開利率百分
之二十計算之違約金。
訴訟費用由被告負擔。
本判決第一項得假執行。
    事實及理由
壹、程序方面
    按當事人得以合意定第一審管轄法院，但以關於由一定法律
    關係而生之訴訟為限；前項合意，應以文書證之，民事訴訟
    法第24條定有明文。查，本件兩造簽訂之借據第16條約定：
    「如因本契約而涉訟時，借款人及連帶保證人均自願受本借
    款之貴行撥貸分行所在地之法院【新竹地方法院】審理之。
    」足見兩造合意以本院為契約涉訟時之第一審管轄法院，則
    被告之住所雖非在本院轄區，惟依上開說明，本院對本件訴
    訟自有管轄權，合先敘明。
貳、實體方面　　
一、原告主張：被告於民國95年3月15日簽立借據向訴外人新竹
    國際商業銀行股份有限公司（下稱新竹商銀）借款新臺幣（
    下同）20萬元，約定借款期間自95年3月16日至102年3月16
    日止，被告應按月平均攤還本息，第1至3期按新竹商銀公告
    定儲利率指數加0.32碼（每碼0.25%，下同）固定計息，第4
    至6期按新竹商銀公告定儲利率指數加15.68碼固定計息，第
    7至84期按新竹商銀公告定儲利率指數加27.68碼機動計息，
    若未依約清償本息即喪失期限利益，債務視為全部到期，應
    一次全數清償，除按上開利率計付遲延利息外，逾期在6個
    月以內者，按上開利率10%；逾期超過6個月者，就超過部分
    另按上開利率20%加付違約金。嗣新竹商銀於96年6月30日與
    英商渣打銀行股份有限公司合併，並於同年7月2日更名為「
    渣打國際商業銀行股份有限公司」（下稱渣打商銀）。詎被
    告自100年3月15日即未依約繳納本息，帳款尚餘183,785元
    未清償（逾期時渣打商銀之公告定儲利率指數為1.20%）。
    嗣渣打商銀於100年5月20日將對被告之上開借款債權讓與原
    告，並經依法公告而通知被告。為此，爰依消費借貸及債權
    讓與之法律關係提起本件訴訟等語，並聲明：如主文第1項
    所示。
二、被告到庭原辯稱不清楚原告請求之債務為哪一筆筆借款債務
    ，後改稱：伊於95年間好像有向新竹商銀借款20萬元，但已
    忘記是否曾償還系爭20萬元之借款等語。並聲明：請求駁回
    原告之訴及其假執行之聲請，訴訟費用由原告負擔。
三、得心證之理由：
（一）原告主張被告積欠前開借款迄未清償之事實，業據提出借
      據、歷次渣打商銀定儲利率指數表、經濟部函、債權讓與
      證明書、登報公告及戶籍謄本等件為證。被告雖辯稱其忘
      記是否曾向新竹商銀借款、是否已還款等語，然查，被告
      於95年間向新竹商銀貸借系爭款項後，均有按月繳納系爭
      借款本息，至100年3月15日始未依約繳納本息，業據原告
      提出上揭證據為佐，核與原告所述相符，應認被告確曾積
      欠前開借款未予清償，被告上開所辯，實無足採。
（二）從而，原告依消費借貸及債權讓與之法律關係，請求被告
      給付如主文第1項所示之金額及利息、違約金，即無不合
      ，應予准許。
四、本件為簡易訴訟程序所為被告敗訴之判決，爰依民事訴訟法
    第389條第1項第3款之規定，依職權宣告假執行。
五、訴訟費用之負擔：民事訴訟法第78條。
中　　華　　民　　國　　110 　年　　12　　月　　6 　　日
                  竹北簡易庭    法  官   張詠晶
以上正本係照原本作成。
如不服本判決，須於本判決送達後二十日內向本院提出上訴狀（須按他造當事人之人數附繕本）。　　　　　　　　　　　　　　　　　　
中　　華　　民　　國　　110 　年　　12　　月　　6 　　日
                                書記官   蔡美如